臺灣高雄地方法院刑事判決　　　　　　　96年度訴字第2376號
公　訴　人　臺灣高雄地方法院檢察署檢察官
被　　　告　甲○○
　　　　　　　　　　號（現於台灣台南監獄執行中）
上列被告因偽證案件，經檢察官提起公訴（96年度偵字第13289
號），本院以簡式審判程序審理，判決如下：
    主  文
甲○○犯偽證罪，處有期徒刑肆月，減為有期徒刑貳月。
    事  實
一、甲○○於民國95年3、4月間某日，在位於高雄縣大寮鄉之金
    格遊藝場，以新台幣（下同）5百或1千元之代價，向洪國榮
    購買第二級毒品安非他命；嗣同年8月間，洪國榮因販賣毒
    品案件為警查獲，於臺灣高雄地方法院檢察署95年度偵字第
    21503 號洪國榮毒品危害防制條例案件偵查中，經檢察官告
    以偽證罪之處罰規定後，甲○○以證人身分具結證述上情屬
    實。嗣後檢察官並於洪國榮販賣毒品案件之起訴書中將甲○
    ○上開證詞列為證據之一。嗣本院96年3 月8 日審理95年度
    訴字第4411號洪國榮毒品危害防制條例案件前，甲○○與洪
    國榮乘坐同一警備車前來本院出庭應訊，甲○○因受洪國榮
    以「你要小心一點」等語威脅其要配合洪國榮與該案另名證
    人蔡銘華為相同陳述。甲○○因恐洪國榮對其不利，於同日
    上午9 時50分在本院第3 法庭審理上開案件時，經審判長向
    甲○○告知偽證罪之處罰規定後，甲○○經依法命為具結後
    ，就與案情有重要關係之事項，即「95年間有無向洪國榮購
    買毒品」乙節，為虛偽之陳述而證稱：「（檢察官問：是否
    曾經向洪國榮購買毒品？）是，那是很久之前的事情」、「
    （檢察官問：你是向洪國榮購買何毒品？）安非他命」、「
    （檢察官問：是多久以前的事情？）92年左右，很久了」、
    「（檢察官問：先前於偵查中曾說95年3 月、4 月間有向洪
    國榮購買過一次安有何意非他命，為何於今日到庭證述不同
    ？）那是洪國榮透過他的朋友，當時洪國榮雖然在場，但是
    不是經由洪國榮將毒品轉交給我的，當時我是將錢交給洪國
    榮，洪國榮再將錢交給他的朋友，洪國榮的朋友再將安非他
    命交給我」、「95年8 月17日被查獲時因為洪國榮不承認那
    些扣案物是他的，所以我很生氣才說我當天是要向洪國榮購
    買毒品」等虛偽不實之語，而影響國家司法權之正當行使。
二、案經臺灣高雄地方法院檢察署檢察官自動檢舉偵查起訴。
    理  由
一、訊據被告甲○○對於上開事實均坦承不諱，並有被告於臺灣
    高雄地方法院檢察署95年度偵字第21503 號案之95年8 月17
    日訊問筆錄、證人結文各1 份及本院95年度訴字第4411號案
    96年3 月8 日審判筆錄、證人結文各1 份在卷可稽，堪信被
    告前揭自白與事實相符。本件事證明確，被告犯行堪以認定
    ，應依法論科。
二、核被告甲○○所為，係犯刑法第168 條之偽證罪。本件被告
    所犯偽證之另案被告洪國榮所犯毒品危害防制條例案件，於
    被告自白犯偽證罪時，尚由臺灣高等法院高雄分院以96年度
    上訴字第952 號審理中，尚未經判決確定，此有本院辦理刑
    事案件電話紀錄查詢表1 份在卷可參（本院卷第77頁），是
    被告既於所虛偽陳述之案件裁判確定前自白所犯之偽證罪，
    爰依刑法第172 條之規定減輕其刑。
三、公訴意旨雖僅就被告於上開時、地所為「95年8 月17日被查
    獲時因為洪國榮不承認那些扣案物是他的，所以我很生氣才
    說我當天是要向洪國榮購買毒品」等虛偽陳述提起公訴，然
    檢察官就犯罪事實之一部起訴者，效力及於全部，刑事訴訟
    法第267 條定有明文。本件被告於同日上開案件審判程序中
    所為上開起訴部分以外之虛偽陳述，與前開經起訴部分之事
    實，均係就同一重要事項所為之同一虛偽陳述，應認係一偽
    證行為之數個接續舉動，為單純一罪，依上開規定即為起訴
    效力所及，本院自應一併加以審判，附此敘明。
四、審酌被告原於另案被告洪國榮毒品危害防制條例案件偵查中
    已據實陳述，竟於該案審判中具結後為虛偽證詞，妨害國家
    司法權之正當行使，原應從重量刑，然念其係因前案開庭當
    日與該案被告洪國榮乘坐同一警備車到院，於警備車上受該
    案被告洪國榮之威脅，恐遭受不利，始為虛偽陳述，其可責
    性尚非甚重，且於本院審理中已坦承其偽證犯行，態度尚佳
    ，其犯罪之動機、目的、事後已表悔意等一切情事，量處如
    主文所示之刑，以資懲儆。又被告犯罪之時點係在96年4 月
    24日之前，所犯之罪核與中華民國96年罪犯減刑條例第2 條
    第1 項之規定相符，復無同條例第3 條規定之除外情事存在
    ，應依同條例第2 條第1 項第3 款規定減其刑期2分之1。
據上論斷，應依刑事訴訟法第299 條第1 項前段、第273 條之1
第1 項，刑法第168 條、第172 條，中華民國96年罪犯減刑條例
第2 條第1 項第3 款、第7 條，判決如主文。
本案經檢察官乙○○到庭執行職務。
中　　華　　民　　國　　96　　年　　7 　　月　　31　　日
                  刑事第十三庭  法　官  葉啟洲
以上正本證明與原本無異。
如不服本判決應於收受本判決後10日內向本院提出上訴書狀，並
應敘述具體理由，如未敘述上訴理由者，應於上訴期間屆滿後20
日內補提理由書狀於本院（均須按他造當事人之人數附繕本）「
切勿逕送上級法院」。
中　　華　　民　　國　　96　　年　　7 　　月　　31　　日
 　　　　　　　　　　　　　　　 書記官  蔡語珊
刑法第168條
  於執行審判職務之公署審判時或於檢察官偵查時，證人、鑑定
  人、通譯於案情有重要關係之事項，供前或供後具結，而為虛
  偽陳述者，處7 年以下有期徒刑。
